臺北高等行政法院判決
　　　　　　　　　　　　　　　　　　 95年度訴字第03762號
　　　　　　　　　　　　　　　.
原　　　告　甲○○
訴訟代理人　丁○○
被　　　告　經濟部智慧財產局
代　表　人　蔡練生（局長）
訴訟代理人　丙○○
參　加　人　美商‧波露　羅蘭有限公司
代　表　人　乙○○○○○○
訴訟代理人　林志剛 律師
　　　　　　楊憲祖 律師
　　　　　　黃闡億 律師
上列當事人間因商標異議事件，原告不服經濟部中華民國95年8
月31日經訴字第09506176960 號訴願決定，提起行政訴訟，並經
本院依職權命第三人美商‧波露　羅蘭有限公司參加訴訟，本院
判決如下：
    主  文
原告之訴駁回。
訴訟費用由原告負擔。
    事  實
一、事實概要：
    原告前於民國（下同）93年11月1 日以「POLO JIA GUAN PO
    LO」商標，指定使用於商標法施行細則第13條所定商品及服
    務分類表第9 類之「電話機、行動電話機、行動電話皮套、
    行動電話護套、無線電呼叫器、呼叫器皮套、行動電話車用
    免持聽筒、行動電話車用固定架」商品，向被告智慧財產局
    申請註冊，經被告審查，准列為註冊第0000000 號商標（下
    稱系爭商標，詳見附圖(一)）。嗣參加人以該註冊商標有違商
    標法第23條第1 項第12款之規定，檢具如附圖(二)所示之商標
    （下稱據以異議商標）對之提起異議，經被告審查，以95年
    6 月1 日中台異字第941210號商標異議審定書為「第000000
    0 號『POLO JIA GUAN POLO』商標之註冊應予撤銷」之處分
    （下稱原處分）。原告不服，提起訴願，經經濟部95 年8月
    31日經訴字第09506176960 號訴願決定駁回，原告仍不服，
    遂向本院提起行政訴訟。本院依職權命參加人參加訴訟。
二、兩造聲明：
　(一)原告聲明：訴願決定及原處分均撤銷。
　(二)被告聲明：原告之訴駁回。
三、兩造之爭點：
    (1)系爭商標與據以異議商標是否近似？
    (2)據以異議商標是否為著名商標？
    (3)系爭商標有無致相關消費者混淆誤認之虞？
　(一)原告主張：
    1.被告以系爭商標有違反商標法第23條第1 項第12款相同或
      近似於他人著名商標或標章，有致相關公眾混淆誤認之虞
      ，或有減損著名商標或標章之識別性或信譽之虞者。本款
      旨在加強對著名商標或標章之保護。又，著名商標之認定
      ，應考量以商品或服務之相關公眾之認識，而非以一般公
      眾之認知判斷之；又除防止與著名商標產生混淆誤認之虞
      外，並應避免對著名商標之減損（Dilution）。本款所認
      定之要點有三：(1)近似與否；(2)著名與否；(3)是否有致相
      關公眾混淆誤認之虞或有減損著名商標或標章之識別性或
      信譽之虞。合先陳明。
    2.本案爭執點：(1)系爭商標與據以異議之註冊第520289、52
      1926、52589 、592786 、682238、624946、629117、629
      352 、631015、636955、636994、642461號等「POLO」商
      標（下稱據以異議商標，詳見附圖(二)）近似與否。(2)系爭
      商標之存在是否有致相關公眾混淆誤認之虞或有減損著名
      商標或標章之識別性或信譽之虞。就爭執點分述如下：
      (1)兩者外文外觀文字組合繁簡有別，呈現之字義、讀音及
        給與消費者之印象均屬有別；是以，兩商標的字數不同
        ，外觀上繁簡有別，且意義各異，觀念上的差別更大，
        連貫唱呼，讀音也可區別；參見最高法院76年度台上字
        第5894號、77年度台上第2951號判決、臺北高等行政法
        院91年度訴字第3983號判決意旨照。
      (2)系爭商標圖樣「POLO JIA GUAN POLO」與據以異議諸商
        標單獨為「POLO」簡繁有別，況系爭商標圖樣中「JIA
        GUAN POLO 」已與據以異議諸商標清楚區隔，消費者足
        資辨認，難謂有使消費者混淆誤認之虞。
      (3)經檢索後我國目前核准在案完全相同據以異議之「POLO
        」商標共計685 件，字串相同之商標更高達1,040 件，
        上述都屬不同申請人，是以，顯見「POLO」一詞以為多
        數不同人使用為商標之一部分而註冊在案，且皆未有引
        起相關公眾混淆誤認之虞或有減損著名商標或標章之識
        別性或信譽之虞，因之，被告所言顯然不足採。
    3.被告以系爭商標與據以異議之「POLO」商標圖樣相較，二
      者均有相同引人注意之外文「POLO」，外觀予人寓目印象
      有致混淆誤認二商品來自同一來源或誤認不同來源間有所
      關聯，應屬構成近似之商標；然查，國內目前核准案中不
      論單獨為「POLO」或商標圖樣包含「POLO」之商標多所皆
      是，如註冊第127364、720115、0000000 、148955、1253
      08、154074、948190、0000000 、184625、0000000 、00
      00000 等案其商標圖樣皆單獨為「POLO」，何以與據以異
      議商標並存未發生混淆誤認，故被告所言不足採。
    4.又被告堅稱原告所列舉註冊第127364、720115、0000000
      、148955、125308、154074、948190、0000000 、184625
      、0000000 、0000000 號等案，「與系爭商標有別，或為
      參加人另案對之申請評定」等語；然，
      (1)經原告向被告確認上述各案目前仍為有效存在，亦無遭
        受異議或評定，並無被告所稱參加人另案對之申請評定
        之情事；
      (2)上述各案皆以「POLO」為主之商標，甚至不乏單純「PO
        LO」字樣為商標，因之，被告所稱「列舉商標其圖樣與
        系爭商標有別」等語，亦非事實，原處分應屬不當，當
        應予撤銷。
      (3)上述皆係以碩大「POLO」為主的商標，且指定商品與參
        加人商品更為近似，又皆可核准亦無引起混淆誤認，何
        以被告直指系爭商標有違反商標法第23條第12款，顯見
        被告對本案審查偏頗，行事草率。
      (4)據上，被告所言完全與事實不符，足見被告根本未詳加
        瞭解本案，即草率行事任意而為，據此所為之處分應屬
        不當，應予以撤銷。
    5.又，訴願決定指原告所列舉商標其圖樣與系爭商標有別，
      或為參加人另案對之申請評定，尚難謂據以異議之「POLO
      」商標已為弱勢商標而不具排他性；換言之，倘原告所列
      舉商標其圖樣與系爭商標無所差別，且參加人未另案對之
      申請評定，則參加人據以異議之商標當為「弱勢商標」；
      經查所列舉各商標皆以碩大「POLO」為主，與據以異議商
      標並無二致，且參加人並未另案對之申請評定，因此「PO
      LO」之排他性當受限制，被告昧於事實之存在，以此為由
      撤銷系爭商標當有所違誤，原處分應予撤銷。
    6.被告復稱：系爭商標與據以異議之「POLO」等商標圖樣相
      較，二者均有相同引人注意之外文「POLO」，外觀予人寓
      目印象有致混淆誤認二商品來自同一來源或誤認不同來源
      間有所關聯，應屬構成近似之商標；然如前述，目前核准
      在案完全相同之「POLO」商標共計685 件，字串相同之商
      標更高達1,040 件，且都屬不同申請人，並未引起混淆誤
      認，被告所言當不足採。
    7.被告稱，系爭商標申請前，參加人即以「POLO」商標指定
      使用於電視機、電唱機、收音機、錄音機，並取得註冊第
      592786號商標權，該等商品與系爭商標使用於電話機、行
      動電話機、無線電呼叫器部分商品，常置於性質相關聯之
      家電用品行銷場所販售，客觀上一般消費者極有可能誤認
      二商標之商品為同一來源之系列商品等語云云；縱非屬類
      似商品與服務，仍具有高度關聯性；然查，包含「POLO」
      一詞之商標，幾乎各行各業皆有不同申請人持有，然並未
      引起混淆誤認，被告所言顯不足採。
    8.又訴願決定中謂：「POLO衫」一詞，一般消費者固以之為
      某一款式衣服之通稱，惟其與單純外文「POLO」予消費者
      之認知係屬參加人著名之據以異議商標，二者尚屬有間，
      亦難執為本件有利之論據；爰此被告及訴願決定機關並不
      否認「POLO衫」確已為服飾款式的通稱無誤，卻又誆稱予
      消費者之認知係屬參加人著名之據以異議商標，二者尚屬
      有間，試問「POLO」與「POLO衫」兩者消費者認知上有何
      差異？再者，消費者既然已認為「POLO衫」為款式通稱，
      又稱消費者認知上「POLO」係屬參加人之商標，如此豈不
      自相矛盾？
    9.參加人本身對於「POLO」一詞之使用亦非商標使用型態（
      參本院卷第11、12頁），從參加人網站清楚看出商品款式
      中，「POLO」乃款式之說明，完全印證原告所言不假，被
      告及訴願決定機關所稱「POLO衫」一詞，一般消費者固以
      之為某一款式衣服之通稱，惟其與單純外文「POLO」予消
      費者之認知係屬參加人著名之據以異議商標，二者尚屬有
      間一語，顯然與事實不符，不足採信。
    10.系爭商標之註冊申請為善意申請：
      按「商標之主要功能在於表彰自己之商品，俾以與他人之
      商品相區別，申請註冊商標或使用商標，其目的亦應在發
      揮商標此一識別功能。惟若明知可能引起相關消費者混淆
      誤認其來源，甚或原本即企圖引起相關消費者混淆誤認其
      來源，而為申請註冊商標者，其申請即非屬善意」，「混
      淆誤認之虞」審查基準第5-7 條定有明文。
    11.綜上所陳，原處分違誤之情形至為明確，不僅對原告所檢
      呈前例未予以審酌，尚指列舉商標其圖樣與系爭商標有別
      ，或為參加人另案對之申請評定，然經原告逐一查核，被
      告所言並非事實，再者，對於「POLO」一詞以為服飾款式
      通稱乙節，根本昧於事實，說法一再矛盾，是以，被告所
      為之處分確實存有諸多違誤。
　(二)被告主張：
    1.商標法第40條第1 、2 項規定，「商標之註冊違反第23條
      第1 項或第59條第4 項規定之情形者，任何人得自商標註
      冊公告之日起3 個月內，向商標專責機關提出異議。前項
      異議，得就註冊商標指定使用之部分商品或服務為之」，
      合先敘明。
    2.商標法第23條第1 項第12款本文規定：商標「相同或近似
      於他人著名商標或標章，有致相關公眾混淆誤認之虞，或
      有減損著名商標或標章之識別性或信譽之虞者」，不得註
      冊。本法所稱之著名，指有客觀證據足以認定已廣為相關
      事業或消費者所普遍認知者，復為商標法施行細則第16條
      所明定；所謂「有致相關公眾混淆誤認之虞者」，係指商
      標有使相關消費者對其所表彰之商品來源或產製主體發生
      混淆誤信之虞而言；而判斷是否有混淆誤認之虞，被告公
      告之「混淆誤認之虞」審查基準，列有各項相關參考因素
      。又商標近似及據以異議商標是否著名二項要素，依前揭
      法條規定為必須具備之要件，其他參酌要素則視個案中是
      否存在而為斟酌。
    3.本案存在之相關因素之審酌：
      (1)商標是否近似暨其近似之程度：
        商標近似係指二商標予人之整體印象有其相近之處，若
        其標示在相同或類似的商品／服務上時，以具有普通知
        識經驗之消費者，於購買時施以普通之注意，可能會有
        所混淆而誤認二商品／服務來自同一來源或誤認不同來
        源之間有所關聯（「混淆誤認之虞」審查基準5.2.1 參
        照）。商標近似之判斷得就二商標外觀、觀念及讀音為
        觀察。查本件系爭商標圖樣係以碩大之「POLO」及比例
        甚小之「JIA GUAN POLO 」上下排列組成，是整體商標
        圖樣予人醒目者屬「POLO」一字，與據以異議之「POLO
        」等商標圖樣相較，二者均有相同引人注意之外文「PO
        LO」，以具有普通知識經驗之消費者，於購買時施以普
        通之注意，外觀予人之寓目印象有致混淆誤認二商品來
        自同一來源或誤認不同來源之間有所關聯，應屬構成近
        似之商標。
      (2)據以異議商標是否為著名之商標或標章：
        本件參加人係產製衣服及相關商品之產銷公司，西元19
        67年由羅夫．羅蘭（Ralph Lauren）先生首創使用外文
        「POLO」、「POLO RALPH LAUREN 」及騎士騎馬持馬球
        竿圖商標於所生產之衣飾、領帶、靴鞋、襪子等商品，
        早於60年即以「POLO」作為商標圖樣一部分，指定於香
        皂商品獲准註冊第53480 號商標，並陸續取得註冊第52
        0289、521926、52589 、592786、682238等件商標權。
        此外，參加人透過所設置之網站（Ralph Lauren Polo.
        com/www.polo.com）廣泛宣傳其商品，除在世界各地設
        有專賣店外，復於我國設有44家專賣店，又其歷經30年
        之宣傳行銷，該據以異議商標使用於服飾等商品之信譽
        應已為相關事業或消費者所普遍認知，而達著名程度。
        凡此有參加人檢送之西元1967年至2004年公司年度大紀
        事、公司簡介、網站首頁、世界各地與臺灣專賣店地址
        及西元1999年至2004年年報資料影本附卷可稽，且其知
        名度業經被告中台異字第851157、860257號等多件商標
        異議審定書及最高行政法院90年度判字第1023號判決認
        定在案。
      (3)相關消費者對商標之熟悉程度：
        相關消費者對商標之熟悉程度，繫於該商標使用之廣泛
        程度，原則上應由主張者提出相關使用事證證明之，如
        相關消費者對衝突之二商標僅熟悉其中之一，則就該較
        為被熟悉之商標，應給予較大之保護（「混淆誤認之虞
        」審查基準5.6 參照）。查本件據以異議商標經參加人
        長期保護及使用而在市場上建立相當之知名度已如前述
        ，而系爭商標之使用情形則因原告並未提出相關事證而
        無法審認。是以，據以異議商標較諸系爭商標而言係消
        費者較熟悉之商標一節足堪認定。
    4.本件綜合兩造商標圖樣近似、據以異議商標之著名性及相
      關消費者對二造商標之熟悉程度等因素加以判斷，系爭商
      標縱指定使用於電話機、行動電話機、行動電話皮套、行
      動電話護套、無線電呼叫器等商品，惟參酌參加人為世界
      知名衣飾產銷公司，已有30年長期行銷之實，復依參加人
      銷售網站其亦行銷主力衣飾商品以外之各式禮品，並早於
      系爭商標93年11月1 日申請註冊之前，即以據以異議商標
      「POLO」指定使用於電視機、電唱機、收音機、錄音機商
      品，取得註冊第592786號商標權，該等商品與系爭商標電
      話機、行動電話機、無線電呼叫器部分商品常置於性質相
      關聯之家電用品行銷場所販售，客觀上一般消費者極有可
      能誤認二商標之商品為同一來源之系列商品，或者誤認二
      商標之使用人間存在關係企業、授權關係、加盟關係或其
      他類似關係，而產生混淆誤認情事，應有首揭條款規定之
      適用。至原告訴願時訴舉其他商標註冊案例及最高行政法
      院92判字第750 號等判例，及行政訴訟階段舉出另案註冊
      第127364、720115、0000000 、148955、125308、154074
      、948190、0000000 、184625、00 00000、0000000 號等
      件「POLO」商標一節，經核該等案例，或其圖樣與系爭商
      標有別，或為參加人另案對之爭議問題，原告尚難謂據以
      異議之「POLO」商標已為弱勢商標，且基於商標個案審查
      原則，尚難執為本案有利之論據。又查「POLO衫」一詞，
      一般消費者固以之為某一款式衣服之通稱，惟與單純外文
      「POLO」予消費者認知係屬參加人之著名商標，二者尚屬
      有間，從而原告訴願中所檢送「POLO衫」相關網站資料亦
      不足採認，併予敘明。
  (三)參加人主張：與被告相同。
　　理  由
一、按商標「相同或近似於他人著名商標或標章，有致相關公眾
    混淆誤認之虞者」，不得註冊，為商標法第23條第1 項第12
    款本文所規定。
二、原告前於93年11月1 日以「POLO JIA GUAN POLO」商標，指
    定使用於商標法施行細則第13條所定商品及服務分類表第9
    類之「電話機、行動電話機、行動電話皮套、行動電話護套
    、無線電呼叫器、呼叫器皮套、行動電話車用免持聽筒、行
    動電話車用固定架」商品，向被告智慧財產局申請註冊，經
    被告審查，准列為註冊第0000000 號商標（下稱系爭商標，
    詳見附圖(一)）。嗣參加人以該註冊商標有違商標法第23條第
    1 項第12款之規定，對之提起異議，經被告審查，以95年6
    月1 日中台異字第941210號商標異議審定書為「第0000000
    號『POLO JIA GUAN POLO』商標之註冊應予撤銷」之處分。
    原告不服，循序提起行政訴訟，並為事實欄所載各節之主張
    ，是本件應審酌者厥為：
    (1)系爭商標與據以異議商標是否近似？
    (2)據以異議商標是否為著名商標？
    (3)系爭商標有無致相關消費者混淆誤認之虞？
三、關於爭點(1)系爭商標與據以異議商標是否近似部分：
  (一)按所謂商標構成相同或近似者，係指以具有普通知識經驗之
    一般商品購買人，於購買時施以普通所用之注意，就兩商標
    主要部分之外觀、觀念或讀音隔離觀察，有無引起混同誤認
    之虞以為斷。故兩商標在外觀、觀念或讀音上，其主要部分
    之文字、圖形或記號，有一近似，足以使一般相關消費者產
    生混淆誤認之虞者，即為近似之商標。而衡酌商標在外觀或
    觀念上有無混同誤認之虞，應本客觀事實，按下列原則判斷
    之：(1)以具有普通知識經驗之購買者，施以普通所用之注意
    為標準；(2)商標之文字、圖形或記號，應異時異地隔離及通
    體觀察為標準；(3)商標以文字、圖形或記號為聯合式者，應
    就其各部分觀察，以構成主要之部分為標準。故判斷兩商標
    是否近似，應就各商標在「外觀」、「觀念」、「讀音」上
    特別突出顯著，足以讓消費者對標誌整體形成核心印象之主
    要部分異時異地隔離各別觀察，以辨其是否足以引起混淆誤
    認之虞。
  (二)又判斷商標之近似與否，固以總括全體隔離觀察為原則，惟
    若商標圖樣中之一定部份特別引人注意，有此部分而商標之
    識別功能特別顯著者，自可就此部分加以比較觀察，以判斷
    兩商標是否近似，此與單純將商標割裂分別比較者不同（最
    高行政法院73年判字第1144號判決參照）。
  (三)系爭商標圖樣係由未經設計之大寫外文「POLO」與「JIA GU
    AN POLO 」上下分列所組成，其中上列之「POLO」字體碩大
    ，與下列之「JIA GUAN POLO 」極小字體明顯有別，且占整
    體圖樣大部分，為引人注意之主要部分，與據以異議之「PO
    LO」等商標圖樣相較，均有相同之外文「POLO」，於異時異
    地隔離觀察，應屬構成近似之商標。
四、關於爭點(2)據以異議商標是否為著名商標部分：
  (一)所謂著名之商標或標章，係指有客觀證據足以認定該商標或
    標章已廣為相關事業或消費者所普遍認知者，修正前及現行
    商標法施行細則第31條及第16條均定有明文。又著名商標或
    標章之認定，並不以在我國註冊、申請註冊或使用為前提要
    件，且商標或標章之使用證據，有其圖樣及日期之標示或得
    以辨識其使用之圖樣及日期的佐證資料者，並不以國內為限
    ，經濟部頒布之「著名商標或標章認定要點」訂有明文。
  (二)查：本件參加人係產製衣服及相關商品之產銷公司，西元19
    67年由羅夫．羅蘭（Ralph Lauren）先生首創使用外文「PO
    LO」、「POLO RALPH LAUREN 」及騎士騎馬持馬球竿圖商標
    於所生產之衣飾、領帶、靴鞋、襪子等商品，早於60年即以
    「POLO」作為商標圖樣一部分，指定於香皂商品獲准註冊第
    53480 號商標，並陸續取得註冊第520289、521926、52589
    、592786、682238等件商標權。此外，參加人透過所設置之
    網站（Ralph Lauren Polo. com/www.polo.com ）廣泛宣傳
    其商品，除在世界各地設有專賣店外，復於我國設有44家專
    賣店，又其歷經30年之宣傳行銷，該據以異議商標使用於服
    飾等商品之信譽應已為相關事業或消費者所普遍認知，而達
    著名程度。凡此有參加人檢送之西元1967年至2004年公司年
    度大紀事、公司簡介、網站首頁、世界各地與臺灣專賣店地
    址及西元1999年至2004年年報資料影本附卷可稽，且其知名
    度業經被告中台異字第851157、860257號等多件商標異議審
    定書及最高行政法院90年度判字第1023號判決認定在案。是
    據以異議商標為著名商標，應堪認定。
五、關於爭點(3)系爭商標有無致相關消費者混淆誤認之虞部分：
  (一)按所謂「有致相關消費者混淆誤認之虞」者，係指兩商標因
    相同或構成近似，致使相關消費者誤認為同一商標，或雖不
    致誤認兩商標為同一商標，但極有可能誤認兩商標之商品／
    服務為同一來源之系列商品／服務，或誤認兩商標之使用人
    間存在關係企業、授權關係、加盟關係或其他類似關係而言
    。而判斷有無混淆誤認之虞，則應參酌商標識別性之強弱、
    商標之近似及商品／服務類似等相關因素之強弱程度、相互
    影響關係及各因素等綜合認定是否已達有致相關消費者產生
    混淆誤認之虞。
  (二)系爭商標係指定使用於電話機、行動電話機、行動電話皮套
    、行動電話護套、無線電呼叫器等商品，而參酌參加人之銷
    售網站亦銷售衣飾商品以外之各式禮品，並早於系爭商標申
    請註冊之前，即以本件據以異議「POLO」商標指定使用於電
    視機、電唱機、收音機、錄音機商品，取得註冊第592786號
    商標權，前述商品即一般消費者或業界通稱之家庭用電氣、
    電子或生活電氣、家電製品，與系爭商標指定使用之電話機
    、行動電話機、無線電呼叫器等商品，依一般社會通念及市
    場交易情形，兩者常置於性質相關聯之電氣家電專賣店、連
    鎖店、百貨公司或大賣場之電器電子部門販售，是二造商標
    所指定使用之商品間存在相當程度之關連性。本件據以異議
    諸商標經參加人長期保護及使用，在市場上建立相當之知名
    度，已如前述，則綜合衡酌系爭商標與據以異議諸商標之高
    度近似程度，據以異議「POLO」商標為衣飾商品之世界著名
    商標，除有30年長期行銷外，商品亦擴及至各式禮品，且系
    爭商標指定使用於電話機、行動電話機、無線電呼叫器等商
    品，與據以異議商標中之註冊第592786號商標指定使用之電
    視機、電唱機、收音機、錄音機商品相較，復存在相當程度
    之關聯性等因素，相關消費者極有可能誤認二造商標之商品
    為同一來源之系列商品，或誤認其來自雖不相同但有關聯之
    來源，而有致混淆誤認之虞，堪予認定。
  (三)至原告訴願時舉其他商標註冊案例及最高行政法院92判字第
    750 號等判例，及於本院提出另案註冊第127364、720115、
    0000000 、148955、125308、154074、948190、0000000 、
    184625、00 00000、0000000 號等件「POLO」商標一節，經
    核該等案例，或其圖樣與系爭商標有別，或為參加人另案對
    之爭議問題，原告尚難謂據以異議之「POLO」商標已為弱勢
    商標，且基於商標個案審查原則，尚難執為本案有利之論據
    。又查「POLO衫」一詞，一般消費者固以之為某一款式衣服
    之通稱，惟與單純外文「POLO」予消費者認知係屬參加人之
    著名商標，二者尚屬有間，從而原告訴願中所檢送「POLO衫
    」相關網站資料亦不足採認，併予敘明。
六、綜上，原告所述為不可採，從而，被告所為系爭商標之註冊
    應予撤銷之處分，並無不法，訴願決定予以維持，亦無不合
    。原告徒執前詞，訴請撤銷，為無理由，應予駁回。
七、兩造其餘攻擊防禦方法均與本件判決結果不生影響，故不逐
    一論述，併此敘明。
據上論結，本件原告之訴為無理由，爰依行政訴訟法第98條第3
項前段，判決如主文。
中　　華　　民　　國　　96　　年　 　8　　月　　1　　 日
                        第二庭審判長法  官　徐瑞晃
                                    法  官  畢乃俊
                                    法　官  陳金圍
上為正本係照原本作成。
如不服本判決，應於送達後20日內，向本院提出上訴狀並表明上
訴理由，如於本判決宣示後送達前提起上訴者，應於判決送達後
20日內補提上訴理由書（須按他造人數附繕本）。
中　　華　　民　　國　　96　　年　 　8　　月　　1　　 日
                                    書記官  陳可欣
